臺灣雲林地方法院民事裁定　　　　　　　　94年度抗字第11號
抗　告　人　甲○○
相　對　人　統一超商股份有限公司
法定代理人　高清愿
上列抗告人因與相對人間拍賣抵押物事件，抗告人對於中華民國
94年10月7 日本院簡易庭所為裁定（94年度拍字第288 號）提起
抗告，本院裁定如下：
    主    文
抗告駁回。
抗告程序費用由抗告人負擔。
    理    由
一、按抵押權人，於債權已屆清償期，而未受清償者，得聲請法
    院拍賣抵押物，就其賣得價金而受清償。民法第873 條第1
    項定有明文。是抵押權人依上開規定所為之聲請拍賣抵押物
    事件，係屬非訟事件，法院所為准駁之裁定，並無確定實體
    法上法律關係存否之性質，於債權及抵押權之存否，亦無既
    判力。故只須該抵押權已經依法登記，且抵押債權亦已屆清
    償期而未受清償，法院即應為准許拍賣抵押物之裁定。如對
    該抵押權設定基礎之債權債務關係有爭執，應由有爭執之人
    提起訴訟，以求解決，不得僅依抗告程序聲明其爭執，並據
    為廢棄拍賣裁定之理由。最高法院著有49年台抗字第244 號
    、51年台抗字第269 號判例足資參照。
二、抗告意旨略以：抗告人固提供坐落雲林縣西螺鎮○○段831-
    69、831-70地號土地及其上門牌同鎮○○路99-16 號建物，
    為第三人陳姵如及其所營之慶隆食品有限公司（下簡稱：慶
    隆公司）與相對人間加盟契約履行之擔保，然相對人與第三
    人慶隆公司間並未對帳，即自行盤點估算損失，並謂第三人
    慶隆公司積欠伊款項新台幣（下同）1,803,058 元，顯與事
    實不符，且有誣指浮報債權之嫌。第三人慶隆公司既未積欠
    相對人上開款項，則就上開不動產所設定之最高限額抵押權
    ，即失所附麗。原審遽爾准許拍賣，與法有違，為此提起抗
    告，求為廢棄原裁定云云。
三、經查：相對人主張伊於民國93年1 月5 日與第三人慶隆公司
    簽訂特許經營契約，並由第三人陳姵如、許英龍擔任慶隆公
    司之連帶保證人，嗣抗告人就上開特許經營契約，亦同意擔
    任第三人慶隆公司及陳姵如之連帶保證人，並於93年8 月5
    日以上開不動產，為其本人及第三人陳姵如對相對人所負債
    務之擔保，設定最高限額1,500,000 元之抵押權，存續期間
    自93年7 月16日起至123 年7 月15日止，債務清償日期各別
    訂明於契約內，並經辦妥登記在案。其後，因第三人慶隆公
    司違反上開特許經營契約之約定，乃由相對人終止該契約關
    係，經結算後，第三人慶隆公司尚積欠相對人1,803,058 元
    ，迄未清償等節，業據相對人提出他項權利證明書、抵押權
    設定契約書、特許經營契約書、往來帳明細表、存證信函（
    以上均為影本），及土地、建物登記謄本為證，核與民法第
    873 條第1 項所規定得聲請拍賣抵押物之要件，並無不合。
    是原裁定據以准許相對人拍賣抵押物之聲請，於法並無違誤
    。至於抗告人上開爭執，係屬第三人慶隆公司與相對人間債
    務若干之實體法上爭執，揆諸上開判例意旨，即應另行起訴
    以資解決，非本件抗告程序所能救濟。從而，抗告人之抗告
    意旨指摘原裁定不當，求為廢棄，為無理由，應予駁回。
四、據上論結，本件抗告為無理由，依非訟事件法第46條、民事
    訴訟法第495 條之1 第1 項、第449 條第1 項、第95條、第
    78條，裁定如主文。
中　　華　　民　　國　　94　　年　　12　　月　 12 　　日
                    民事第二庭
                          審判長法  官　  陳宏卿
                                法  官    蔡碧蓉
                                法  官    陳銘壎
以上正本係照原本作成。
如不服本裁定，僅得於收受本裁定正本送達後10日內，以適用法
規顯有錯誤為理由，向本院提出再抗告狀，（須附繕本1 份，並
繳納再抗告裁判費新台幣1,000 元），經本院許可後始可再抗告
。
中　　華　　民　　國　　94　　年　　12　　月　  12　　日
                                書記官　沈瑞芳
